【裁判字號】    98,交聲,3546
【裁判日期】    980930
【裁判案由】    違反道路交通管理處罰條例聲明異議
【裁判全文】
臺灣臺北地方法院交通事件裁定        98年度交聲字第3546號
原處分機關  臺北市交通事件裁決所
異  議  人
即受處分人  甲○○
上列受處分人因違反道路交通管理處罰條例案件，對於臺北市交
通事件裁決所98年8月31 日所為之裁決（北市裁罰字第裁22-1AD
872698號）聲明異議，本院裁定如下：
    主  文
異議駁回。
    理  由
一原處分機關處分理由略以：異議人即受處分人甲○○於民國98
  年7 月24日上午11點15分左右，將其所有車牌號碼DTF-176 號
  輕型機車停放於臺北市○○○路○ 段繪有紅線之禁止臨時停車
  處所，為臺北市政府交通局人員逕行舉發（北市交停字第1AD8
  72698 號），因而依道路交通管理處罰條例第56條第1 項第1
  款規定，裁處罰鍰新臺幣（下同）600 元。
二異議理由略以：異議人之機車停放處實為臺北市○○路○ 段70
  巷，近捷運萬隆站2 號出口後方，與裁決書所載之違規地點並
  不相符，且異議人機車之實際停放處所，依臺北市交通管制工
  程處管理系統公告地圖所示，該路段並非禁止臨時停車處所，
  而認臺北市交通事件裁決所所為之處分顯有錯誤云云。
三本院判斷：汽車駕駛人在設有禁止臨時停車標誌、標線處臨時
  停車者，處新臺幣300 以上600 元以下罰鍰，在禁止臨時停車
  處所停車或在設有禁止停車標誌、標線之處所停車者，處新臺
  幣600 元以上1200元以下罰鍰，道路交通管理處罰條例第55條
  第1 款、第56條第1 項第1 款、第4 款分別定有明文。又道路
  交通標誌標線號誌設置規則第149 條第1 項第1 款第5 點規定
  ：「紅實線設於路側，用以禁止臨時停車」。本件異議人停放
  機車之地點為捷運萬隆站2 號出口後方，該路段路面確有繪製
  紅實線等情，除為異議人不爭執外，並有原處分機關檢附之現
  場照片可證，而捷運萬隆站之門牌號碼為臺北市○○○路○ 段
  214 號，2 號出口則為臺北市○○○路○ 段臨近269 巷口方向
  等情，有本院查詢所得之萬隆捷運站車站位置之相關資料及電
  子地圖可證。經以電子地圖所示與採證照片互核結果，臺北市
  政府交通局舉發人員於舉發通知單填載之違規地點「臺北市○
  ○○路○ 段249 號週邊」雖屬誤載，惟本件既有採證照片相佐
  ，對違規地點之特定並無妨害，況原處分機關於裁決書違規地
  點欄僅記載「臺北市○○○路○ 段」，亦無不合。再駕駛人駕
  駛車輛或行人在道路上，應遵守道路交通標誌、標線、號誌之
  指示、警告、禁制規定，並服從執行交通勤務之警察或依法令
  執行指揮交通及交通稽查任務人員之指揮，道路交通管理處罰
  條例第4 條第1 項定有明文，故駕駛人行車時，自應遵守道路
  交通標誌、標線、號誌之指示，至交通主管機關於網站上公告
  之事項，僅為便於民眾查詢所用，並非駕駛人於駕駛車輛時之
  所應遵守之指示。本件採證照片所示異議人停車之位置，經臺
  北市交通工程管制處確認該路段路面繪製之紅線均為該處劃設
  列管無誤之情，有該處98年8 月19日北市交工程字第09832945
  200 號函在卷可憑，則異議人既明知該處路面繪有紅實線，禁
  止停放汽車，卻仍執意停放，自已違反前述規定。綜上所述，
  原處分機關之裁處並無不當，本件異議為無理由，應予駁回。
四依道路交通管理處罰條例第87條第2 項，道路交通案件處理辦
  法第19條，裁定如主文。
中    華    民    國     98    年    9    月    30    日
                      交通法庭法  官   邱蓮華
上正本證明與原本無異。
如不服本裁定，應於裁定送達後5日內向本院提出抗告狀。
                              書記官   葉宜玲
中    華    民    國    98    年    9     月    30    日


司法院資訊處製作；財團法人民間司法改革基金會備份。
